臺灣高等法院刑事判決　　　　　　　 100年度上訴字第2781號
上　訴　人
即　被　告　林郁智
指定辯護人　本院公設辯護人　李廣澤
上　訴　人
即　被　告　王淳
選任辯護人　周紫涵律師
上列上訴人因違反毒品危害防制條例案件，不服臺灣板橋地方法
院100年度訴字第90號，中華民國100年6月30日第一審判決（起
訴案號：臺灣板橋地方法院檢察署99年度偵字第30562、31746號
），提起上訴，本院判決如下：
    主  文
原判決關於林郁智、王淳附表一所示之罪暨林郁智定應執行刑部
分均撤銷。
林郁智共同販賣第二級毒品，處有期徒刑貳年，扣案之00000000
00、0000000000號門號之行動電話各壹具（內含SIM 卡各壹張）
均沒收，未扣案之門號0000000000之行動電話壹具（內含SIM 卡
壹張）沒收，如全部或一部不能沒收時，追徵其價額，未扣案之
販賣毒品所得新臺幣壹仟元應與王淳連帶沒收，如全部或一部不
能沒收時，以其與王淳之財產連帶抵償之。
王淳共同販賣第二級毒品，處有期徒刑壹年拾月，緩刑肆年；扣
案之0000000000、0000000000號門號之行動電話各壹具（內含
SIM卡各壹張）均沒收，未扣案之門號0000000000之行動電話壹
具（內含SIM 卡壹張）沒收，如全部或一部不能沒收時，追徵其
價額，未扣案之販賣毒品所得新臺幣壹仟元應與林郁智連帶沒收
，如全部或一部不能沒收時，以其與林郁智之財產連帶抵償之。
林郁智其他上訴駁回。
林郁智第二項撤銷改判部分所處之刑與第四項駁回上訴部分所處
刑，應執行有期徒刑拾年。扣案之0000000000、0000000000號門
號之行動電話各壹具（內含SIM卡各壹張）及電子磅秤壹台均沒
收，未扣案之門號0000000000之行動電話壹具（內含SIM卡壹張
）沒收，如全部或一部不能沒收時，追徵其價額，未扣案之販賣
毒品所得新臺幣壹仟元應與王淳連帶沒收，如全部或一部不能沒
收時，以其與王淳之財產連帶抵償之，未扣案之其餘販賣毒品所
得新臺幣玖仟壹佰伍拾元沒收，如全部或一部不能沒收時，以其
財產抵償之。
    事  實
一、林郁智明知知MDMA（即所謂「搖頭丸」）、安非他命、K 他
    命業據主管機關行政院分別公告列為第二級毒品、第三級毒
    品管制在案，王淳亦明知MDMA業據主管機關行政院公告列為
    第二級毒品管制在案，不得販賣、持有之，林郁智竟基於意
    圖營利之各別犯意（如附表一、二所示），王淳則基於幫助
    販賣之故意（如附表一所示），先後於如附表一、二所示時
    間、地點，以如附表一、二所示之交易情節（按均係先由林
    郁智與如附表一、二所示買受人洽談交易毒品之數量、價格
    ），由王淳出面交付第二級毒品MDMA（下稱MDMA）予如附表
    一所示之買受人，及由林郁智本人出面交付第三級毒品K 他
    命（下稱K 他命）或第二級毒品安非他命（下稱安非他命）
    予如附表二編號1 至5 所示之買受人，而由林郁智先後取得
    如附表一、二所示之對價而販賣之。嗣於99年11月17日9 時
    30 分 許，經警持臺灣板橋地方法院檢察署檢察官核發之拘
    票前往台北縣板橋市（按現改制為新北市三重區○○○街21
    巷11號5 樓拘提王淳到案，並扣得其所有0000000000、0000
    000000號門號行動電話各乙具（內含SIM 卡各乙張）；再於
    同日10時50分許，經警持臺灣板橋地方法院檢察署檢察官核
    發之拘票前往台北縣三重市（按現改制為新北市三重區○○
    ○路94號3 樓之1 拘提林郁智本人到案，並扣得其所有分裝
    秤重安非他命、K 他命用之電子磅秤乙台、00 00000000 號
    門號行動電話乙具（內含SIM 卡乙張）及與本案無關之分裝
    袋5 包。
二、案經臺灣板橋地方法院檢察署檢察官指揮內政部警政署刑事
    警察局偵查起訴
    理  由
一、上開如附表一所示之事實，業據被告王淳於偵查中及原審審
    理時均坦承不諱；另被告林郁智經合法傳喚未到庭，惟據其
    於原審坦承如附表一及附表二編號1至3、5所示之犯行，惟
    否認其餘犯行，辯稱：伊雖有於如附表二編號4所示時間、
    地點，交付1公克之K他命予顏鉅哲，並收取顏鉅哲所交付之
    現金500元，惟該次係徐惠鈴販賣予顏鉅哲，K他命亦係徐惠
    鈴的，因徐惠鈴與顏鉅哲不熟，才由伊拿K他命下去交給顏
    鉅哲，伊並未販賣該次K他命予顏鉅哲云云。經查：
  (一)本件被告王淳及其辯護人於原審以被告王淳於偵查中所述，
    係出於檢察官之詐欺、誤導，始於偵訊時供認與被告林郁智
    共同販賣MDMA2顆予陳昭錫，故被告王淳於偵查中此部分之
    陳述，依刑事訴訟法第156條之規定，即無證據能力云云，
    惟被告王淳於原審審理時已坦承其確有於如附表一所載時間
    、地點受被告林郁智之託出面交付MDMA2顆予陳昭錫收受乙
    情（詳後述），且檢察官當時問被告王淳說「是否承認99年
    9月12日與林共同販賣搖頭丸？」，被告王淳係答稱「我承
    認」等語（見台灣板橋地方法院檢察署99年度偵字第31 746
    號卷第49頁），而被告王淳及其辯護人於原審以被告王淳當
    時有說沒有收取報酬，也算是販賣嗎？而檢察官有對被告王
    淳說這樣也算是，法律上算是，被告王淳又說沒有獲得利益
    ，檢察官又說若你願意承認，法律上也算是，若你沒有前科
    ，至少可以減輕（見原審卷100年6月1日審判筆錄），亦核
    與一般出於客觀不實之詢答內容不同，且毒品危害防制條例
    第17條第2項亦確有「犯第4條至於偵查及審判時均自白得減
    輕其刑」之規定，又被告王淳及其辯護人於原審審理時復捨
    棄原定要進行被告王淳於偵訊時錄影錄音光碟之聲請，自不
    得逕以檢察官上開偵訊被告王淳所為，即係出於檢察官所為
    不實之詐欺、誤導手段，是被告王淳於偵查中所為之陳述，
    應有證據能力。至於被告林郁智及其辯護人於原審均不爭執
    本件卷內所有筆錄、書證及證物之證據能力，按被告以外之
    人於審判外之言詞或書面陳述，除法律有規定者外，不得作
    為證據，刑事訴訟法第159條第1項定有明文；又按被告以外
    之人於審判外之陳述，雖不符刑事訴訟法第159條之1至第15
    9條之4之規定，而經當事人於審判程序同意作為證據，法院
    審酌該言詞或書面陳述作成時之情況，認為適當者，亦得作
    為證據，刑事訴訟法第159條之5第1項亦有明文。查本件所
    引用被告林郁智以外之人於審判外之陳述（含書面陳述），
    雖屬傳聞證據，然被告林郁智及其辯護人與檢察官於原審均
    同意該等審判外陳述（含書面陳述）作為證據，爰審酌相關
    供述證據作成時之情況，尚無違法不當及證明力明顯過低之
    情形，且認為適當，依前開規定，該等供述證據應皆有證據
    能力，合先敘明。
  (二)被告林郁智被訴附表一及附表二編號1 至3 、5 所示部分：
    上開附表一及附表二編號1 至3 、5 所示之事實（按附表一
    部分，雖陳昭錫交付1500元予被告林郁智，惟被告王淳事後
    僅交付陳昭錫價格1000元之MDMA2 顆，被告林郁智後來有退
    還500 元予陳昭錫，見台灣板橋地方法院檢察署99年度偵字
    第30562號卷第199頁），業據被告林郁智於偵查中及原審審
    理時均坦承不諱（見同上偵查卷第103、187、188、19 8 至
    200、240、241頁、原審卷100年1月17日訊問筆錄、100 年3
    月4日準備程序筆錄及100年6月1日審判筆錄），核與證人王
    淳（見臺灣板橋地方法院檢察署99年度偵字第31746號卷第
    47、48頁）、陳巧婷（見臺灣板橋地方法院檢察署99年度偵
    字第30562號卷第146、147頁）、陳昭錫（見臺灣板橋地方
    法院檢察署99年度偵字第31746號卷第55、56頁）、劉光宗
    （見臺灣板橋地方法院檢察署99年度偵字第30562號卷第206
    頁）、周冠儒（見臺灣板橋地方法院檢察署99年度偵字第30
    562號卷第158至160、211、212頁）、陳俐穎（見同上卷第
    169至171、221、222頁、臺灣板橋地方法院檢察署99年度偵
    字第31746號卷第61、62頁）、吳建達（見臺灣板橋地方法
    院檢察署99年度偵字第30562號卷第155至157、228、229頁
    ）於偵查中證述之情節，均相符合，復有臺灣板橋地方法院
    99年聲搜字第2829號搜索票（搜索地點：新北市○○區○○
    街21巷11號5樓）、自願受搜索同意書（搜索地點：新北市
    ○○區○○路94號3樓之1）各乙份、桃園縣政府警察局大園
    分局搜索扣押筆錄、扣押物品目錄表各2份、被告林郁智持
    用之0000000000號門號行動電話乙具（含0000000000 號門
    號SIM卡乙張）、被告王淳持用之0000000000、0000000 000
    號門號行動電話各乙具（0000000000、0000000000號門號SI
    M卡各乙張）、被告林郁智所持用0000000000號門號於附表
    一所示交易時間前與被告王淳所持用0000000000號門號之通
    訊監察譯文乙份（見台灣板橋地方法院檢察署99年度偵字第
    31746號卷第29頁）、被告林郁智所持用0000000000號門號
    先後與證人陳昭錫所持用0000000000號門號、0000000000號
    市內電話（見台灣板橋地方法院檢察署99年度偵字第31746
    號卷第29頁，按00 00000000號門號係由不知情之劉光宗所
    申請）、證人周冠儒所持用0000000000號門號（見台灣板橋
    地方法院檢察署99年度偵字第30562號卷第216頁）、證人陳
    俐穎所持用0000000000號門號（見同上卷第224頁）、證人
    吳建達所持用0000000000號門號（見同上卷第231、232頁）
    於附表二編號1至3、5所示交易時間前之通訊監察譯文各乙
    份及同案被告陳巧婷所持用0000000000號門號與陳俐穎所持
    用0000000000號門號於附表二編號2所示交易時間前之通訊
    監察譯文各乙份（見同上卷第226頁），在卷可稽，足堪認
    定。
  (三)被告林郁智被訴附表二編號4 所示部分：
  1.被告林郁智於附表二編號4 所示之時間、地點（按起訴書將
    此次交易地點誤載為「新北市○○區○○路94號居所樓下之
    萊爾富便利商店附近」），出面交付1 公克K 他命乙包予顏
    鉅哲，並向顏鉅哲收取500 元現金乙情，業據被告於偵查中
    及原審審理時坦承不諱，核與證人顏鉅哲於原審審理時證述
    之情節相符（見原審卷100年6月1日審判筆錄），復有被告
    林郁智所持用0000000000號門號與證人顏鉅哲所持用000000
    0000號門號於99年10月24日10時37分37秒、11時22分14秒及
    11時47分0秒之通訊監察譯文乙份（見台灣板橋地方法院檢
    察署99年度偵字第30562號卷第238頁），在卷可稽。
  2.雖被告林郁哲於原審審理時辯稱本件交易之出賣人係徐惠鈴
    其人，並非伊販賣予顏鉅哲，K他命亦非伊的，因徐惠鈴與
    顏鉅哲不熟，且伊問過徐惠鈴是她或伊要賣，徐惠鈴說她要
    賣，才由伊出面交付K他命乙包予顏鉅哲，並向顏鉅哲收取
    500元現金云云。惟被告林郁智上開所辯，不僅業據徐惠鈴
    臺灣板橋地方法院檢察署100年度偵字第9244號案件（即徐
    惠鈴涉於99年10月24日11時55分許前某時，在不詳地點，以
    不詳價格販賣交付重約1公克之K他命予被告林郁智之案件）
    偵查中堅決否認在卷，且顏鉅哲於上開時間打電話要購買K
    他命之對象，亦係被告林郁智本人，而非徐惠鈴其人，且顏
    鉅哲當時所要購買K他命之對象若果係徐惠鈴其人，亦未見
    顏鉅哲曾與徐惠鈴就如附表二編號4所示交易內容，其間有
    過任何通聯或其他對話紀錄，反均係由被告林郁智本人接洽
    此事，再揆諸被告林郁智與顏鉅哲2人於99年10月24日10 時
    37分37秒、11時22分14秒及11時47分0秒之通聯譯文內容以
    觀，更未見被告林郁智曾表明或暗示該次交易之出賣人係徐
    惠鈴其人，而非伊本人等語。另徐惠鈴其人涉嫌於如附表二
    編號4之時間前，在不詳地點，以不詳價格販賣交付K他命乙
    包（按即如附表二編號4所示之該包K他命）予被告林郁智乙
    情，亦經台灣板橋地方法院檢察署檢察官偵查後，認徐惠鈴
    犯罪嫌疑不足，而以99年度偵字第9244號案件處分不起訴在
    案，此有該件不起訴處分書乙份可稽，是僅憑被告林郁智上
    開所辯云云，顯尚不足供認定本件如附表二編號4所示該次
    販賣該K他命乙包予顏鉅哲之人係徐惠鈴其人，故被告林郁
    智前揭所辯，要不足取。
  (四)被告王淳被訴附表一所示部分：
  1.上開附表一所示之事實，業據被告王淳於偵查中、原審及本
    院審理時坦承不諱，核與被告林郁智於偵查中及原審供述之
    情節及證人陳昭錫於偵查中證述之情節（見台灣板橋地方法
    院檢察署99年度偵字第3174 6號卷第55、56頁），均相符合
    ，復有被告林郁智、證人陳昭錫2人於99年9月12日4時50 分
    19秒、同日5時4分41秒、同日5時25分31秒之通訊監察譯文
    及被告王淳、林郁智2人於99年9月12日4時56分48秒、5 時4
    分19秒、5時7分17秒之通訊監察譯文各乙份（見台灣板橋地
    方法院檢察署99年度偵字第31746號卷第29頁），在卷可稽
    ，應堪認定。
  2.另被告王淳及其辯護人於原審均辯稱被告王淳雖知道林郁智
    在販賣，惟伊只是要回家，順路幫被告林郁智拿過去給陳昭
    錫，伊並未從中牟利，亦未向陳昭錫收取價款，伊並非被告
    林郁智的共同正犯，而係販賣毒品之幫助犯云云，惟交易毒
    品中，有關「交付毒品予購買者」之行為，乃屬「販賣」毒
    品犯罪之構成要件之一，茲被告王淳於上開時間、地點，因
    受被告林郁智之託，而於其返家之順路途中幫被告林郁智出
    面送交上開MDMA 2顆予陳昭錫收受，縱堪認其係基於「幫助
    」之犯意，而出面幫被告林郁智出面送交上開MDMA2顆予陳
    昭錫，雖堪認定，惟因被告王淳出面幫被告林郁智送交上開
    MDMA2顆予陳昭錫之行為，乃屬被告林郁智「販賣」上開MDM
    A2顆予陳昭錫之構成要件之一，是被告王淳縱係基於「幫助
    」之犯意，而為上開「販賣」毒品構成要件之行為，按最高
    法院49年台上字第77號判例「刑法上之幫助犯，係指以幫助
    之意思，對於正犯資以助力，而未參與實施犯罪之行為者而
    言，如就構成犯罪事實之一部，已參與實施即屬共同正犯」
    、46年台非字第17號判例「以幫助他人犯罪之意思而參與犯
    罪構成要件之行為者，為正犯而非從犯」、30年上字第1781
    號判例「刑法上之從犯，係指僅以幫助之意思，對於正犯資
    以助力，而未參與實施犯罪構成要件之行為者而言，如就構
    成犯罪事實之一部，已參與實施，即屬共同正犯」意旨所示
    ，應屬該當與被告林郁智上開「販賣」MDMA2顆予陳昭錫之
    「共同正犯」，而非「幫助犯」，是被告王淳及其辯護人上
    開所辯，尚不足採信，至為顯然。
  (五)綜上所述，被告林郁智如附表一及附表二及被告王淳如附表
    一所示之犯行均臻明確，應予依法論科。
二、核被告林郁智如附表一及附表二編號2 、3 、5 所為，均係
    犯毒品危害防制條例第4 條第2 項之販賣第二級毒品罪；如
    附表二編號1 、4 所為，均係犯毒品危害防制條例第4 條第
    3 項之販賣第三級毒品罪；被告王淳如附表一所為，則係犯
    毒品危害防制條例第4 條第2 項之販賣第二級毒品罪。被告
    王淳就如附表一所示，雖係基於幫助之犯意而為，惟其出面
    幫被告林郁智交付上開MDMA2 顆予陳昭錫之構成要件行為，
    與被告林郁智就其所犯如附表一所示之販賣第二級毒品罪間
    ，均為共同正犯。被告林郁智就所犯如附表一、二所示各罪
    間，其犯意各別，行為不同，應予分論併罰。又被告林郁智
    就所犯如附表一、二所示全部之罪及被告王淳就所犯如附表
    一所示之罪，均先後於偵查中及原審審理時均坦承自白犯行
    在卷（按被告林郁智於偵查中99年12月30日檢察官訊問時坦
    承於附表二編號4所載時間、地點交付1公之K他命予顏鉅哲
    ，同時收受顏鉅哲所交付之現金500元，並於原審100年3月4
    日準備程序時曾自白承認本件檢察官所起訴之全部事實在卷
    ），應依毒品危害防制條例第17條第2項之規定，均減輕其
    刑。另被告林郁智所犯如附表一及附表二編號1、3至5之五
    次犯行及被告王淳所犯如附表一之犯行，因販賣之毒品數量
    或重量分別僅有2顆、1公克或0.4公克不等，價格亦僅有500
    元、650元或1000元不等，其等犯罪情節均非重大，若逕科
    以毒品危害防制條例第4條第2項、第3項之最輕法定本刑7年
    、5年以上之徒刑，均仍嫌過重，而均顯可憫恕，爰就被告
    林郁智所犯如附表一及附表二編號1、3至5之五次犯行及被
    告王淳所犯如附表一所示之犯行，依刑法第59條之規定，均
    減輕其刑，並依法遞減輕之。
三、原審就被告林郁智犯如附表二所示之罪部分，認罪證明確，
    適用毒品危害防制條例第4條第2項、第3項、第17條第2項、
    第19條第1項，刑法第11條前段、第59條之規定，及審酌被
    審酌被告林郁智本件犯罪之動機、目的、手段、所生危害及
    其犯罪後之態度等一切情狀，判處被告林郁智如原審判決主
    文所示之刑。復說明扣案之上開電子磅秤乙台，為被告林郁
    智所有，供上開附表二編號1至3、5所示犯罪毒品秤重所用
    之物，扣案之上開被告林郁智所有0000000000號門號行動電
    話乙具（內含SIM卡乙張）為被告林郁智所有供上開附表二
    所示犯罪聯絡所用之物，應依毒品危害防制條例第19條第1
    項之規定，均宣告沒收之；另被告林郁智就附表二編號1至5
    所示未扣案之各該販賣毒品所得650元、6000元、1000元、
    500元、1000元，均為被告林郁智因上開販賣毒品所得之物
    ，應依毒品危害防制條例第19條第1項之規定沒收，如全部
    或一部不能沒收時，以其財產抵償之。被告林郁智上開包裝
    袋5包，係其於99年11月1日始行購入使用者，業據被告林郁
    智供述在卷（見原審卷100年6月1日審判筆錄所載），亦核
    與被告林郁智上開犯行均無任何關係，自不得對其一併宣告
    沒收。其認事用法及量刑，均無不當，被告提起上訴，指摘
    原判決量刑過重云云，為無理由，其上訴應予駁回。
四、原審就被告林郁智、王淳2人犯如附表一所示之罪部分，認
    罪證明確，據予論科，固非無見。惟查，未扣案之門號0000
    000000之行動電話乙具（內含SIM卡乙張），係被告林郁智
    所有供上開附表一所示犯罪所用之物，並非犯罪所得之財物
    ，尚無須諭知連帶沒收，原審就此部分諭知被告與王淳連帶
    沒收，似有違誤。被告二人就此部分提起上訴，指摘原判決
    量刑過重，雖無理由，但原判決既有上開可議之處，自應由
    本院將此部分撤銷改判。爰審酌被告林郁智、王淳2人犯罪
    動機、目的、手段、智識程度、生活狀況、販賣毒品之數量
    、所得之金額、所生之危害程度等一切情狀，各量處如判決
    主文第2項及3項所示之刑，被告林郁智第2項撤銷改判部分
    所處之刑與第4項駁回上訴部分所處刑，應執行有期徒刑10
    年。再查被告王淳前此未曾故意犯罪而受有期徒刑以上刑之
    宣告，有本院被告前案紀錄表在卷可按，偶因一時思慮欠周
    ，致罹刑章，現年僅19歲，犯罪情節尚屬輕微，且犯後已知
    悔悟，經此偵審教訓當知所警惕，應無再犯之虞，因認其所
    受宣告之刑，以暫不執行為適當，爰併予宣告緩刑4年，以
    啟自新。扣案之上開被告林郁智所有0000000 000號門號行
    動電話乙具（內含SIM卡乙張）及被告王淳所有0000000000
    號門號行動電話乙具（內含SIM卡乙張），分別為被告林郁
    智所有供上開附表一、二及被告王淳所有供上開附表一所示
    犯罪聯絡所用之物，應依毒品危害防制條例第19條第1項之
    規定，均宣告沒收之；另上開0000000000號門號行動電話乙
    具（內含SIM卡乙張），則為被告林郁智所有供上開附表一
    所示犯罪聯絡所用之物，雖未據扣押在案，惟因無法證明其
    已滅失不存，仍應依毒品危害防制條例第19條第1項之規定
    ，均宣告沒收之，如全部或一部不能沒收時，應追徵其價額
    。另被告林郁智、王淳2人就附表一所示未扣案之販賣毒品
    所得1000元及被告林郁智就附表二編號1至5所示未扣案之各
    該販賣毒品所得650元、6000元、1000元、500元、1000元，
    亦均為被告林郁智因上開販賣毒品所得之物，亦應依毒品危
    害防制條例第19條第1項之規定，就上開附表一所示未扣案
    之販賣毒品所得1000元，諭知被告林郁智、王淳2人連帶沒
    收，如全部或一部不能沒收時，應以其等之財產連帶抵償之
    ，就上開附表二編號1至5所示未扣案之販賣毒品所得650元
    、6 000元、1000元、500元、1000元，則諭知被告林郁智沒
    收，如全部或一部不能沒收時，以其財產抵償之。至於扣案
    之被告王淳所有上開00000000 00號門號行動電話乙具（內
    含SIM 卡乙張），因核與其本人上開附表一所示犯罪無涉，
    自不得一併宣告沒收。
五、被告林郁智經合法傳喚，無正當理由未到庭，爰不待其陳述
    逕行判決，併此敘明。
據上論斷，應依刑事訴訟法第369條第1項前段、第364條、第299
條第1項前段、第368條、第371條，毒品危害防制條例第4條第2
項、第17條第2項、第19條第1項，刑法第11條前段、第28條、第
59條、第51條第5款、第74第1項第1款，判決如主文。
本案經檢察官張啟彬到庭執行職務。
中    華    民    國   100    年    12    月    28    日
            刑事第一庭    審判長法  官    葉騰瑞
                                法  官    彭政章
                                法  官    莊明彰
以上正本證明與原本無異。
如不服本判決，應於收受送達後10日內向本院提出上訴書狀，其
未敘述上訴之理由者並得於提起上訴後10日內向本院補提理由書
（均須按他造當事人之人數附繕本）「切勿逕送上級法院」。
                                書記官    陳藝文
中    華    民    國   100    年    12    月    28    日
附錄：本案論罪科刑法條全文
毒品危害防制條例第4條
製造、運輸、販賣第一級毒品者，處死刑或無期徒刑；處無期徒
刑者，得併科新臺幣 2 千萬元以下罰金。
製造、運輸、販賣第二級毒品者，處無期徒刑或 7 年以上有期
徒刑，得併科新臺幣 1 千萬元以下罰金。
製造、運輸、販賣第三級毒品者，處 5 年以上有期徒刑，得併
科新臺幣 7 百萬元以下罰金。
製造、運輸、販賣第四級毒品者，處 3 年以上 10 年以下有期
徒刑，得併科新臺幣 3 百萬元以下罰金。
製造、運輸、販賣專供製造或施用毒品之器具者，處 1 年以上
7 年以下有期徒刑，得併科新臺幣 1 百萬元以下罰金。
前五項之未遂犯罰之。
附表一（即林郁智及王淳2人販賣部分）：
┌───┬────┬───┬───────┬────┐
│      │        │      │              │        │
│時  間│地    點│買受人│交易毒品之情節│所犯法條│
│      │        │      │              │        │
├───┼────┼───┼───────┼────┤
│民國（│新北市中│陳昭錫│林郁智以其所有│毒品危害│
│下同）│和區景安│      │0000000000號門│防制條例│
│99 年9│路上之四│      │號行動電話與陳│第4 條第│
│月12日│面佛廟前│      │昭錫之00000000│2 項之販│
│5時20 │        │      │27號門號（按係│賣第二級│
│分許  │        │      │以不知情之劉光│毒品罪  │
│      │        │      │宗所申請）行動│        │
│      │        │      │電話聯繫交易毒│        │
│      │        │      │品後，於上開交│        │
│      │        │      │易時間前陳昭錫│        │
│      │        │      │先將新臺幣（下│        │
│      │        │      │同）1000元交予│        │
│      │        │      │林郁智，王淳再│        │
│      │        │      │以其所有095402│        │
│      │        │      │9291號門號行動│        │
│      │        │      │電話與林郁智所│        │
│      │        │      │有0000000000號│        │
│      │        │      │門號行動電話聯│        │
│      │        │      │繫，基於幫助故│        │
│      │        │      │意之王淳再依林│        │
│      │        │      │郁智之指示，利│        │
│      │        │      │用其騎車返家途│        │
│      │        │      │中，順路於上開│        │
│      │        │      │時間、地點，將│        │
│      │        │      │林郁智所交付價│        │
│      │        │      │值1000元之MD  │        │
│      │        │      │MA2 顆交予陳昭│        │
│      │        │      │錫收受而共同販│        │
│      │        │      │賣之          │        │
└───┴────┴───┴───────┴────┘
附表二（即林郁智乙人販賣部分）：
┌─┬───┬────┬───┬───────┬────┐
│編│      │        │      │              │        │
│  │時  間│地    點│買受者│交易毒品之情節│所犯法條│
│號│      │        │      │              │        │
├─┼───┼────┼───┼───────┼────┤
│1 │99年10│林郁智位│周冠儒│林郁智以其所有│毒品危害│
│  │月1日 │在新北市│      │0000000000號門│防制條例│
│  │19時50│三重區中│      │號行動電話與周│第4 條第│
│  │分許  │華路94號│      │冠儒之00000000│3 項之販│
│  │      │3 樓之1 │      │01號門號行動電│賣第三級│
│  │      │居所內  │      │話聯繫交易毒品│毒品罪  │
│  │      │        │      │，並以其所有之│        │
│  │      │        │      │電子磅秤秤重後│        │
│  │      │        │      │，再於上開時間│        │
│  │      │        │      │、地點，以650 │        │
│  │      │        │      │元之價格，交付│        │
│  │      │        │      │1 公克之K 他命│        │
│  │      │        │      │予周冠儒而販賣│        │
│  │      │        │      │之            │        │
├─┼───┼────┼───┼───────┼────┤
│2 │99年10│林郁智位│陳俐穎│林郁智以其所有│毒品危害│
│  │月2日 │在新北市│      │0000000000號門│防制條例│
│  │15時許│三重區中│      │號行動電話與陳│第4 條第│
│  │      │華路94號│      │俐穎之00000000│2 項之販│
│  │      │3 樓之1 │      │50號門號行動電│賣第二級│
│  │      │居所內  │      │話聯繫交易毒品│毒品罪  │
│  │      │        │      │，約定以6000元│        │
│  │      │        │      │出賣安非他命予│        │
│  │      │        │      │陳俐穎，陳俐穎│        │
│  │      │        │      │先於99年9 月間│        │
│  │      │        │      │某日，在新北市│        │
│  │      │        │      │新莊區○○路上│        │
│  │      │        │      │輔仁大學校門口│        │
│  │      │        │      │將6000元交予林│        │
│  │      │        │      │郁智收受，惟因│        │
│  │      │        │      │陳俐穎後來無法│        │
│  │      │        │      │與林郁智取得聯│        │
│  │      │        │      │繫，遂於99年10│        │
│  │      │        │      │月2 日12時36分│        │
│  │      │        │      │許，委託陳巧婷│        │
│  │      │        │      │（已另案審結）│        │
│  │      │        │      │前往林郁智上開│        │
│  │      │        │      │居所內向林郁智│        │
│  │      │        │      │拿取，再經林郁│        │
│  │      │        │      │智以上開電子磅│        │
│  │      │        │      │秤秤重2 公克之│        │
│  │      │        │      │安非他命後交予│        │
│  │      │        │      │陳巧婷而販賣之│        │
│  │      │        │      │。後陳俐穎再與│        │
│  │      │        │      │陳巧婷相約於同│        │
│  │      │        │      │日15時許，在新│        │
│  │      │        │      │北市三重區龍門│        │
│  │      │        │      │路上之某北港龍│        │
│  │      │        │      │門鴨肉羹店前碰│        │
│  │      │        │      │面，再由陳巧婷│        │
│  │      │        │      │將上開2 公克之│        │
│  │      │        │      │安非他命交予陳│        │
│  │      │        │      │俐穎收受      │        │
├─┼───┼────┼───┼───────┼────┤
│3 │99年10│林郁智位│吳建達│林郁智以其所有│毒品危害│
│  │月9 日│在新北市│      │0000000000號門│防制條例│
│  │18時20│三重區中│      │號行動電話與吳│第4 條第│
│  │分許  │華路94號│      │建達之00000000│2 項之販│
│  │      │3 樓之1 │      │12號門號行動電│賣第二級│
│  │      │居所樓下│      │話聯繫交易毒品│毒品罪  │
│  │      │之萊爾富│      │，並以上開電子│        │
│  │      │便利商店│      │磅秤秤重後，再│        │
│  │      │附近    │      │再於上開時間、│        │
│  │      │        │      │地點，以1000元│        │
│  │      │        │      │之價格，交付0.│        │
│  │      │        │      │4 公克之安非他│        │
│  │      │        │      │命予吳建達而販│        │
│  │      │        │      │賣之          │        │
├─┼───┼────┼───┼───────┼────┤
│4 │99年10│徐惠鈴（│顏鉅哲│林郁智以其所有│毒品危害│
│  │月24日│另案經檢│      │0000000000號門│防制條例│
│  │11時55│察官處分│      │號行動電話與顏│第4 條第│
│  │分許  │不起訴）│      │鉅哲之00000000│3 項之販│
│  │      │位在新北│      │11號門號行動電│賣第三級│
│  │      │市三重區│      │話聯繫交易毒品│毒品罪  │
│  │      │名源街10│      │後，再於上開時│        │
│  │      │號3 樓居│      │間、地點，以50│        │
│  │      │所樓下之│      │0 元之價格，交│        │
│  │      │萊爾富便│      │付1 公克之K 他│        │
│  │      │利商店附│      │命予顏鉅哲而販│        │
│  │      │近      │      │賣之          │        │
├─┼───┼────┼───┼───────┼────┤
│5 │99年10│林郁智位│吳建達│林郁智以其所有│毒品危害│
│  │月28日│在新北市│      │0000000000號門│防制條例│
│  │21時20│三重區中│      │號行動電話與吳│第4 條第│
│  │分許  │華路94號│      │建達之00000000│2 項之販│
│  │      │3 樓之1 │      │12號門號行動電│賣第二級│
│  │      │居所樓下│      │話聯繫交易毒品│毒品罪  │
│  │      │之萊爾富│      │，並以上開電子│        │
│  │      │便利商店│      │磅秤秤重後，再│        │
│  │      │附近    │      │於上開時間、地│        │
│  │      │        │      │點，以1000元之│        │
│  │      │        │      │價格，交付0.4 │        │
│  │      │        │      │公克之安非他命│        │
│  │      │        │      │予吳建達而販賣│        │
│  │      │        │      │之            │        │
└─┴───┴────┴───┴───────┴────┘